

Candidature spontanée

Développeur Full-stack React - Node.js

TYPE DE CONTRAT RECHERCHÉ
Apprentissage développeur DevOps
12 mois rythme 2s entreprise / 1 s école

Disponible immédiatement

A la suite d'un accident de vie, j'ai dû revoir mon avenir professionnel. Passionné depuis mon plus jeune âge par le monde du numérique, j'ai décidé d'embrasser cette voie. Autonome et capable de porter un petit projet de A à Z, je pourrai contribuer avec mes compétences à vos projets tout en me nourrissant de votre expertise.

Benjamin Mazars

06 59 57 91 73 benjamin.mazars@gmail.com Permis B - Véhiculé Mobilité Toulouse RQTH

Linkedin Portfolio GitHub

SOFT-SKILLS

•	Capacité à s'organiser	••••••
•	Capacité d'adaptation	•••••
•	Gestion du temps	••••••
•	Autonomie	•••••
•	Travail en équipe	•••••
•	Curiosité	••••••

HARD-SKILLS

•	Création site web	••••••
•	Mise en place du Frontend	••••••
•	Mise en place du Backend	•••••
•	Intégration d'une maquette	••••••
•	Gestion de projet	•••••
•	Relation client	••••••

TECHNOLOGIES

•	HTML/CSS	••••••
•	JAVASCRIPT	••••••
•	REACT/NODE.JS	•••••
•	TYPESCRIPT	•••••
•	MongoDB	•••••
•	TAILWIND	••••••

Formations

2024 OpenClassrooms - Développeur Web - bac +2 8 projets réalisés (Diplôme obtenu)

> Apprentissage des langages : HTML,CSS, JAVASCRIPT Apprentissage de REACT NODE.JS EXPRESS Mise en place Backend

2024 EPSI- E

EPSI- Bachelor IT : Concepteur intégrateur DevOps (En cours de formation)

Apprentissage des langages : JAVA, PYTHON ... Apprentissage de l'approche DevOps Création/Gestion/Exploitation Base de Données SQL

Projets réalisés

Projet de formation : Sophie Bluel

Création d'un site web dynamique avec Javascript

Stack : HTML, CSS, JS

Projet de formation : Kasa immobilier Création d'un site web dynamique avec React

Stack: HTML, CSS, JS, React

Projet de formation : Vieux grimoire

Création du Backend d'un site d'évaluation de livres

Stack: Node.js Express MongoDB

Projet personnel: ToDoList (en cours de dev)

Création d'un site web dynamique de gestion de tâches Stack : React, Node.js, Express, MongoDB, Typescript,

Expériences professionnelles

2022-2024 Combattant victorieux

Aujourd'hui, plus fort que jamais, je suis venue à bout de mes opérations qui sont maintenant un lointain souvenir.

Ainsi, toujours sur mes 2 jambes, j'affronte dorénavant mon nouvel adversaire "Le monde du travail".

2020-2022 Chef de rayons liquides

Intermarché - Camares

Hausse du CA de mes rayons + 13%

2019-2020 Responsable adjoint secteur ELDPH

Super U - Saint-Affrique

Gestion des stocks, des commandes, des événements, implantation des rayons, prise en charge des livraisons et mise en rayon. Étude de l'évolution du chiffre d'affaires des rayons, hausse du CA de mes rayons + 25%. Gestion de

l'équipe ELDPH, organisation de réunions, bilan individuels de l'équipe.

2018-2019 CAP commis de cuisine

La Diligence restaurant gastronomique - Montpellier

Plonge. Gestion des entrées et desserts froids. Élaboration des menus.

2016-2018 Directeur adjoint ALSH

Association Peps - Montpellier

Recrutement/géstion des équipes d'animation. Gestion Financière du centre de loisirs. Contact avec les familles.Organisation de séjours de vacances. Implication du centre sur le territoire avec ses acteurs.

2012-2016 Responsable de distribution

Journal 20 min - Montpellier

Distribution du journal 20 min. Recrutement des équipes de distribution. Gestion des distributions alternatives.

Gestion des quotas et points de distribution sur l'ensemble de la ville. Compte-rendu de mission.

Informations complémentaires

Jeux vidéo ⇒ La réussite appartient à l'ensemble de l'équipe.

Cinéma ⇒ La Science-fiction n'est elle pas une source d'inspiration?